臺灣臺南地方法院刑事判決
111年度交訴字第5號
公  訴  人  臺灣臺南地方檢察署檢察官
被      告  郭家宏


上列被告因過失致死案件，經檢察官提起公訴（110年度調偵字
第2556號），被告於本院準備程序進行中，就被訴事實為有罪之
陳述，經本院合議庭裁定由受命法官獨任進行簡式審判程序，判
決如下：
    主  文
郭家宏犯過失致人於死罪，處有期徒刑伍月，如易科罰金，以新
臺幣壹仟元折算壹日。
    犯罪事實及理由
一、本案被告郭家宏所犯為死刑、無期徒刑、最輕本刑3年以上
    有期徒刑以外之罪，亦非屬高等法院管轄之第一審案件，被
    告於準備程序進行中，先就被訴事實為有罪之陳述，經告知
    簡式審判程序之旨，並聽取檢察官、被告之意見後，本院合
    議庭依刑事訴訟法第273條之1第1項裁定進行簡式審判程序
    ，是本案之證據調查，依同法第273條之2規定，不受同法第
    159條第1項、第161條之2、第161條之3、第163條之1，及第
    164條至第170條所規定證據能力認定及調查方式之限制，先
    予敘明。
二、本案犯罪事實及證據，均引用檢察官起訴書之記載（如附件
    ），並補述：
　㈠附件犯罪事實第8行「重型機車」補充為「普通重型機車」。
　㈡證據部分增列「被告於本院準備程序及審理時之自白」。
三、論罪科刑：
  ㈠核被告所為，係犯刑法第276條之過失致人於死罪。被告於肇
    事後，犯罪未被有偵查權之公務員或機關發覺前，即向據報
    到場處理之臺南市政府警察局第五分局警員表明其係肇事車
    輛之駕駛人而自首，並坦承犯行進而接受裁判等情，有臺南
    市政府警察局第五分局交通分隊道路交通事故肇事人自首情
    形紀錄表1紙在卷可參（相驗卷第31頁），爰依刑法第62條
    前段減輕其刑。
  ㈡爰審酌被告駕車本應遵守交通規則，竟疏未注意，肇致本件
    交通事故發生，致使被害人葉世雄受有死亡之嚴重結果，其
    過失行為使被害人家屬身心受到莫大痛苦，所為實有不該；
    惟念其犯後坦承犯行，態度尚可，因與被害人家屬就賠償金
    額無共識，迄未達成和解或賠償；參以本件事故發生係被害
    人未依規定兩段式左轉，轉彎車未讓直行車先行，為肇事主
    因；被告駕駛營業大貨車，超速行駛，未注意車前狀況，為
    肇事次因；兼衡被告於本院自陳教育程度為高職畢業，未婚
    ，無子女，從事物流司機，家庭經濟狀況勉持（本院卷第53
    頁）等一切情狀，量處如主文所示之刑，並諭知易科罰金之
    折算標準，以資警惕。
據上論斷，應依刑事訴訟法第273條之1第1項、第299條第1項前
段、第310條之2、第454條第2項，判決如主文。
本案經檢察官董詠勝提起公訴，檢察官紀芊宇到庭執行職務。
中　　華　　民　　國　　111 　年　　2 　　月　　25　　日
　　　　　　　　　刑事第十一庭  法　官　張郁昇
以上正本證明與原本無異。
如不服本判決應於收受本判決後20日內向本院提出上訴書狀，並
應敘述具體理由。其未敘述上訴理由者，應於上訴期間屆滿後20
日內向本院補提理由書狀（均須按他造當事人之人數附繕本）「
切勿逕送上級法院」。 
　　　　　　　　　　　　　　　　書記官　陳冠盈
中　　華　　民　　國　　111 　年　　2 　　月　　25　　日
附錄本案論罪科刑法條：
中華民國刑法第276條
因過失致人於死者，處5年以下有期徒刑、拘役或50萬元以下罰
金。
【附件：（附件內容除列出者，餘均省略）】 
臺灣臺南地方檢察署檢察官起訴書
                                   110年度調偵字第2556號
　　被　　　告　郭家宏　男　29歲（民國00年00月00日生）
　　　　　　　　　　　　住○○市○○區○○路000號
　　　　　　　　　　　　國民身分證統一編號：Z000000000號
上列被告因過失致死案件，已經偵查終結，認應該提起公訴，茲
將犯罪事實及證據並所犯法條分敘如下：
　　　　犯罪事實
一、郭家宏於民國110年4月16日15時20分，駕駛車牌號碼000-00
    00號營業大貨車，沿臺南市北區海安路3段快車道由北往南
    方向行駛，行經海安路3段與和緯路2段口，本應注意車輛行
    駛道路不得超速，且應注意車前狀況，以隨時採取必要之防
    護措施，而依當時天氣晴、日間自然光、柏油路面乾燥、無
    缺陷及障礙物，並無不能注意之情事，竟疏未注意車前狀況
    即超速穿越上開路口，適有葉世雄騎乘車牌號碼000-0000號
    重型機車，由同向慢車道未依規定兩段式左轉即逕由慢車道
    左轉進入和緯路，兩車不慎發生碰撞，致葉世雄人車倒地，
    旋即送往國立成功大學醫學院附設醫院急救，惟仍於同年月
    17日受有頭胸部撞傷骨折內出血、頸椎骨折及重度氣血胸等
    傷害，因而不治身亡。
二、案經葉世雄之子葉名峰訴請本署偵辦。
　　　　證據並所犯法條
一、上開犯罪事實，業據被告郭家宏坦承不諱，核與告訴人葉名
    峰指訴情節大致相符，並有道路交通事故現場圖、道路交通
    事故調查報告表(一)(二)、道路交通事故照片、監視器畫面
    翻拍照片、本署相驗屍體證明書、檢驗報告書、相驗照片、
    臺南市車輛行車事故鑑定會110年8月9日南市交鑑字第11009
    63741號函暨鑑定意見書等在卷可稽，是被告犯嫌堪以認定
    。
二、核被告所為，係犯刑法第276條之過失致死罪嫌。
三、依刑事訴訟法第251條第1項提起公訴。
　此　致
臺灣臺南地方法院
中　　華　　民　　國　 110　　年　　12　　月　　13　　日
　　　　　　　　　　　　　　　檢察官   董 詠 勝
本件證明與原本無異　　　　　　　　　　　　　　　　　　　
中　　華　　民　　國　 110　　年　　12　　月　　20　　日
                              書記官   何 佩 樺